# **HARD SKILLS** - Desenvolvimento de software nas linguagens: Python PHP JavaScript TypeScript Java CeC# - Banco de dados Relacionais e Não-Relacionais (PostgreSQL, MariaDB, SQLite, SQL Server, MongoDB, DynamoDB, CassandraDB e OracleDB) - Desenvolvimento front-end com: React (JS e TS, NextJS, GatsbyJS, Vite) Django Sass HTML5 CSS3 -Frameworks de estilização: Bootstrap Tailwind **Styled-Components** - Desenvolvimento back-end com: Node.JS Express.JS Python PHP ASP.NET - Git - AWS e Microsoft Azure - Metodologias ágeis (Scrum, kanban, XP) **SOFT-SKILLS** - Intercomunicação - Foco em resultado - Interatividade - Criatividade - Resolução de conflitos - Transmissão de informação e conhecimento **IDIOMAS:** - Inglês intermediário

- -> Fala razoavelmente
- -> Escreve bem
- -> Entende bem

# **CONTATO:**

(81) 9.9261-7685

Trav. Numeriano Alves Bezerra, 69, Centro, Belo Jardim, Pernambuco, 55150-021 gabrielcamelo.dev@gmail.com LinkedIn: https://linkedin.com/in/camelo-

# **REFERÊNCIAS:**

João Almeida e Silva Diretor de curso, professor (81) 9.9656-5897 joao.almeida@belojardim.ifpe.edu.br

Raquel Santos Front-end Developer (81) 9.8982-6483 M-Raquel@outlook.com.br C X I

# **Gabriel Camelo**

# Full-stack developer

#### **SOBRE MIM:**

Brasileiro, solteiro, 20 anos, um jovem desenvolvedor em meio a jornada de formação em Engenharia de Software. Antes um hobbie, o desenvolvimento de software se tornou minha carreira e minha área de estudo. A 6 anos trabalhando e me aperfeiçoando, iniciei minha carreira no desenvolvimento Back-end e atualmente estou na trilha de desenvolvimento Full-stack, com ênfase no Desenvolvimento Back-end.

### **EXPERIENCIA PROFISSIONAL**

## Estágio Engenharia de Software

INSTITUTO DE TECNOLOGIA EDSON MORORÓ MOURA JUL 2022 - JAN 2023

- -Coleta e análise de requisitos
- -Planejamento de soluções institucionais internas e externas
- -Desenvolvimento de aplicações multiplataforma
- -Implantação e deploy de aplicações, processos e serviços
- -Desenvolvimento de API's RESTful (Postman, GraphQL)
- -Uso de metodologias ágeis (Scrum)
- -Versionamento com Git

#### **Desenvolvedor Full-stack**

FREELANCER - FREE JOBS JAN 2017 - MAR 2022

- -Coleta e análise de requisitos
- -Planejamento de soluções institucionais internas e externas
- -Desenvolvimento de aplicações multiplataforma
- -Implantação e deploy de aplicações, processos e serviços
- -Versionamento com Git

# FORMAÇÃO ACADEMICA

# Bacharelado em Engenharia de Software

INSTITUTO FEDERAL DE EDUCAÇÃO, CIENCIA E TECNOLOGIA DE PERNAMBUCO - IFPE MAR 2021 - DEZ 2024

- Classificação no Projeto de extensão tecnológica em Hardware Livre e software embutido e IoT;
- Classificação no período de imersão tecnológica do PET-IoT no Grupo Moura;
- Aluno extensionista bolsista no projeto de extensão "Construção de uma estação meteorologica baseada em hardware livre e IoT com impressão 3D";
- Aluno pesquisador bolsista no projeto de pesquisa do DIPEM, no segmento de "Construção de uma ferramenta digital para uso prático no teste dos cartões";
- DevOps colaborador no Projeto Integrador do 5° Período da Turma 2 de Engenharia de Software do IFPE Campus Belo Jardim;

# FORMAÇÃO EXTRACURRICULAR

# **Desenvolvimento com Django Web Framework**

**UDEMY CURSOS** 

80 HORAS - 20 ARTIGOS - 1 PROJETO

#### Desenvolvimento de API's com GraphQL

**UDEMY CURSOS** 

15 HORAS - 8 ARTIGOS - 2 PROJETO

## **Desenvolvimento com NodeJS**

**UDEMY CURSOS** 

50 HORAS - 10 ARTIGOS - 9 PROJETO

# **Desenvolvimento Web**

INFORTEK CURSOS 72 HORAS - 3 PROJETO

Web-Designer e Designer Gráfico

MICROLINS

104 HORAS - 5 PROJETO